【裁判字號】    99,消債更,2
【裁判日期】    990311
【裁判案由】    更生事件
【裁判全文】
臺灣澎湖地方法院民事裁定             99年度消債更字第2號
聲  請  人  甲○○
即  債務人              1
上列債務人因消費者債務清理更生事件，聲請保全處分，本院裁
定如下：
    主  文
聲請駁回。
    理  由
一、按法院就更生或清算之聲請為裁定前，得因利害關係人之聲
    請或依職權，以裁定為下列保全處分：一、債務人財產之保
    全處分；二、債務人履行債務及債權人對於債務人行使債權
    之限制；三、對於債務人財產強制執行程序之停止；四、受
    益人或轉得人財產之保全處分；五、其他必要之保全處分，
    消費者債務清理條例第19條第1項定有明文。
二、聲請意旨略以：伊因財務困難，陷於有不能清償債務之虞，
    業已提出更生聲請於本院審理中，惟其薪資正遭合作金庫等
    多家銀行扣薪薪資三分之一，為維持所有債權人間之公平受
    償，並維持基本生活支出，認有聲請保全處分之必要，爰聲
    請停止臺灣澎湖地方法院能執仁95執1079字第5031號、能執
    仁95執1079字第6742號、臺灣板橋地方法院95執字第48873
    號、台灣澎湖地方法院能執義96執605字第3919號、臺灣士
    林地方法院96年度執字第25394號、台灣澎湖地方法院能執
    義96執1382字第5815號、台灣澎湖地方法院能執仁96執1704
    字第6224號、臺灣士林地方法院96年度執字第43259號、96
    年度執字第50316號、台灣澎湖地方法院能執義97執369字第
    02063號、臺灣士林地方法院97年度執字第42229號、台灣澎
    湖地方法院97年度執字第2558號、98年度執字第163號等多
    項對薪資債權之執行命令云云。
三、按為防止債務人財產減少，維持債權人間之公平受償，使債
    務人有重建更生之機會，消費者債務清理條例固於該法第19
    條規定，法院得依聲請或職權，以保全處分裁定停止強制執
    行程序之進行，惟同法第48條第2項及第69條後段亦規定，
    法院裁定開始更生程序後，除有擔保及有優先債權之債權外
    ，對於債務人不得開始或繼續訴訟及強制執行程序，更生程
    序終結時，依第48條規定不得繼續之強制執行視為終結。是
    於法院裁定開始更生程序前，除有必要性或急迫情事致更生
    目的有不達之虞，債權人依法得開始或繼續訴訟及為強制執
    行之權利應不受影響。經查，本件債務人之債權人雖對債務
    人之薪資債權強制執行，然係就該薪資債權三分之一按比例
    受償，以債務人主張每月薪資約新臺幣7萬元觀之，債權人
    於保全處分至多120日之期間內，可得受償之金額不高，停
    止前開執行程序對於維持債權人間公平受償並無助益。再者
    ，依債務人所提本院能執仁95執1079字第5031號等多項執行
    命令，債務人每月薪資債權按月扣押三分之一後，尚餘新臺
    幣4萬多元可供債務人使用，並未對其基本生活條件造成不
    利影響，亦不致阻礙債務人重建更生之機會。查債務人無其
    他必要性或急迫情事致更生目的有不能達成之虞，故本院裁
    定准許開始更生程序前，前揭執行程序之繼續並無礙於嗣後
    債務人更生程序之進行與更生目的之達成。從而，債務人聲
    請保全處分，於法即有未合，應予駁回，爰裁定如主文。
中    華    民    國    99    年    3     月    11    日
                      民事庭法  官  陳介安
上為正本係照原本作成。
如不服本裁定，應於裁定送達後10日內，以書狀向本院提出抗告
，並繳納抗告費新臺幣1千元。
中    華    民    國    99    年    3     月    11    日
                            書記官  呂黎明

司法院資訊處製作；財團法人民間司法改革基金會備份。
